

# Victor CLAIRE

Développeur web fullstack

En recherche de stage pour la période du 27 septembre au 29 octrobre

#### **PROFIL**

Suite à une reconversion professionnelle, je suis actuellement en formation de développeur web fullstack.

Cette réorientation fait suite à mon envie d'évoluer dans le monde du web, après 3 années en tant que domoticien pour l'entreprise Trio2sys

## **CONTACT**

**6** 06 13 36 75 68

☐ 12victorc@gmail.com

**♥** Grenoble, France

www.linkedin.com/in/victor-claire/

# **LANGUE**

- Anglais : intermédiaire

## **SOFT SKILLS**

- Patient
- Esprit d'équipe
- Autonomie

# **CENTRES D'INTÉRÊT**

- Sport, ce que j'apprécie particulièrement dans la pratique du sport c'est le dépassement de soi, la détermination et la cohésion d'équipe
- Cuisine, ce que j'aime dans la cuisine c'est la confection de plats, l'apprentissage, le perfectionnement, la recherche de nouvelles saveurs et le partage

## **COMPETENCES**

PHP

Javascript

HTML/CSS

Symfony

Wordpress

MySQL

Git

# **EXPÉRIENCE PROFESSIONNELLE**

## 2017 - 2020 | Trio2sys

Technicien domoticien, Pont-de-Pany (21)

## Tâches:

- Installation / Programation
- Béta testeur
- Réalisation de plans et de devis
- Support technique

#### 2013 - 2017 | Marché aux affaires

Employé polyvalent / job étudiant, Chalon-sur-Saone (71)

## Tâches:

- Gestion des équipes et des commandes
- Mise en rayon
- Hôte de caisse

### **FORMATION**

2020-2021 | Grenoble, France

Formation développeur web et mobile full stack Online Formapro

2018 | Annecy, France

Licence professionnelle en alternance - Maîtrise des énergies renouvelables et électriques

Tétras / IUT Annecy